【裁判字號】    98,訴,1551
【裁判日期】    980522
【裁判案由】    搶奪等
【裁判全文】
臺灣板橋地方法院刑事判決              98年度訴字第1551號
公  訴  人  臺灣板橋地方法院檢察署檢察官
被      告  丙○○
                    （
上列被告因搶奪等案件，經檢察官提起公訴（九十八年度偵字第
八九九八號），本院依簡式審判程序判決如下：
    主  文
丙○○犯如附表所示之罪，各處如附表所示之宣告刑暨應沒收之
物，應執行有期徒刑貳年捌月，扣案之扳手壹支及長尾夾貳個均
沒收。
    事  實
一、丙○○前曾有竊盜、搶奪等前科（在本案均不構成累犯），
    詎猶不知悔改，復分別為下列犯行：
  (一)基於意圖為自己不法所有之竊盜犯意，於九十八年三月十八
    日下午六時許，在臺北縣永和市○○路一八一號前，以其所
    有在客觀上具有危險性足以傷害人之生命、身體可供兇器使
    用之扳手一支，竊取孫玉梅所有由其夫丁○○使用之車號MD
    O-726 號重機車之車牌一面，得手後欲以之為行搶時逃避查
    緝之用。
  (二)其後丙○○將上開所竊得之車號MDO-726 號車牌以長尾夾二
    個固定在其向友人徐碧雲所借用之車號LLE-537 號重機車之
    車牌上，即騎乘該加掛上開竊得車牌之重機車沿路物色行搶
    之作案目標。先於九十八年三月十八日下午八時十九分許，
    騎乘上開機車行經臺北縣永和市○○路一三五巷二四弄一號
    前，見戊○○○獨自一人行走於路旁，遂基於意圖為自己不
    法所有之搶奪犯意，乘戊○○○不及防備之際，猝然自右後
    方徒手搶奪戊○○○掛在右肩上之皮包一個（內有戊○○○
    國民身分證及健保卡各一張、金融卡三張、手機一支、手錶
    一只、鑰匙二支、印章三個、現金新臺幣【下同】二千元等
    物），得手後隨即騎乘上開機車往永和市○○路一三五巷方
    向逃逸，除將搶得之現金留下外，其餘物品則丟棄在路旁。
  (三)復基於意圖為自己不法所有之搶奪犯意，於九十八年三月十
    八日下午十時二十七分許，騎乘上開機車行經臺北縣永和市
    ○○街九五巷口，見甲○○獨自一人行走於路旁，乘甲○○
    不及防備之際，猝然自右後方徒手搶奪甲○○右手所提之手
    提包一個（內有甲○○護士執照及員工證各一張、鑰匙一串
    、隨身碟一個及化妝品等物），得手後隨即騎乘上開機車往
    永和市○○街方向逃逸，嗣檢視手提包內並無現金，便將該
    手提包丟棄在永和市○○路一九二巷口。
  (四)再基於意圖為自己不法所有之搶奪犯意，於九十八年三月二
    十日下午三時四十三分許，騎乘上開機車行經臺北縣新店市
    ○○街八六號前，見乙○○獨自一人行走於路旁，乘乙○○
    不及防備之際，猝然自左後方徒手搶奪乙○○拿在左手上之
    手提包一個（內有乙○○國民身分證、健保卡、重大傷病卡
    、捷運悠遊卡及慶豐銀行信用卡各一張、現金二千四百元、
    手錶一只等物），得手後隨即騎乘機車往新店市○○○路方
    向逃逸，除將搶得之現金及手錶留下外，其餘物品則丟棄在
    新店市○○路「慈濟醫院」前空地路邊。
  (五)嗣經警方調閱戊○○○、甲○○、乙○○遭搶之監視錄影畫
    面，循線於九十八年三月二十二日下午四時許，在臺北縣永
    和市○○路○段與忠孝街口，為警查獲丙○○，當場在車號
    LLE-537 號重機車置物箱內起獲孫玉梅遭竊之車號MDO-726
    號車牌一面（業經發還丁○○）、長尾夾二個，並經丙○○
    帶同警方在其臺北縣永和市○○街一五一巷一號住處，起獲
    其所有供行竊上開車牌所用之扳手一支及乙○○遭搶之手錶
    一只（業經發還乙○○）。
二、案經臺北縣政府警察局永和分局報告臺灣板橋地方法院檢察
    署檢察官偵查起訴。
    理  由
一、本院於準備程序進行中，被告丙○○就被訴事實為有罪之陳
    述，經告知被告簡式審判程序之旨，並聽取公訴人及被告之
    意見後，裁定進行簡式審判程序。
二、前揭事實，業據被告在警詢時、偵查中及本院審理時坦承不
    諱，核與被害人丁○○、戊○○○、甲○○、乙○○分別於
    警詢時及偵查中指述情節相符。此外，復有卷附之贓物認領
    保管單二紙（如事實欄一、(一)、(四)部分）、路口監視器翻拍
    相片共計十三幀（如事實欄一、(二)至(四)部分），暨扣案之扳
    手一支、長尾夾二支足資佐證，堪認被告前開自白與事實相
    符。是本件事證明確，被告前開竊盜及搶奪犯行均堪以認定
    ，應予依法論科。
三、查被告所為如附表所示之犯行，核分別係犯如附表所犯法條
    欄所示之罪名。又被告所犯上開四罪，行為互殊，犯意各別
    ，罪名各異，應予分論併罰。爰審酌被告前已因竊盜罪、搶
    奪罪而負刑責，猶應知所惕勵，對於竊盜及搶奪行為之違法
    性及可罰性，應有明確而強烈之認識，詎其不知悔改，復犯
    本案竊盜及搶奪犯行，騎乘機車搶奪婦女及老人之財物，所
    為對於被害人心理安全產生極大之威脅，並嚴重侵害被害人
    之財產權，並斟酌其犯罪之動機、手段、方法及犯後態度等
    一切情狀，暨檢察官之具體求刑，分別量處如主文所示之刑
    ，並定其應執行之刑。至扣案之扳手一支，係被告所有供其
    行竊上開機車車牌所用之物；另長尾夾二個，係被告所有供
    其搶奪上開被害人時，為逃避查緝，掩飾所騎乘機車真正車
    牌號碼所用之物，業據被告供承在卷，爰均應依刑法第三十
    八條第一項第二款規定併予宣告沒收。
據上論斷，應依刑事訴訟法第二百七十三條之一第一項、第二百
九十九條第一項前段，刑法第三百二十一條第一項第三款、第三
百二十五條第一項、第五十一條第五款、第三十八條第一項第二
款，判決如主文。
本案經檢察官顏妃琇到庭執行職務。
中    華    民    國    98    年    5     月    22    日
                  刑事第六庭    法  官  王士珮
以上正本證明與原本無異
如不服本判決應於送達後10日內向本院提出上訴狀
                                書記官  郭晉良
中    華    民    國    98    年    5     月    22    日
附錄本案論罪科刑法條全文：
中華民國刑法第321條
犯竊盜罪而有左列情形之一者，處六月以上、五年以下有期徒刑
：
一、於夜間侵入住宅或有人居住之建築物、船艦或隱匿其內而犯
    之者。
二、毀越門扇、牆垣或其他安全設備而犯之者。
三、攜帶兇器而犯之者。
四、結夥三人以上而犯之者。
五、乘火災、水災或其他災害之際而犯之者。
六、在車站或埠頭而犯之者。
前項之未遂犯罰之。
中華民國刑法第325條
意圖為自己或第三人不法之所有，而搶奪他人之動產者，處六月
以上五年以下有期徒刑。
因而致人於死者，處無期徒刑或七年以上有期徒刑，致重傷者，
處三年以上十年以下有期徒刑。
第一項之未遂犯罰之。
附表：
┌──┬─────────┬────────┬──────────────┐
│編號│  犯  罪  事  實  │   所犯法條     │  罪名暨宣告刑及應沒收之物  │
├──┼─────────┼────────┼──────────────┤
│ 一 │如事實欄一、(一)所載│刑法第三百二十一│丙○○攜帶兇器竊盜，處有期徒│
│    │                  │條第一項第三款  │刑柒月。扣案之扳手壹支沒收。│
├──┼─────────┼────────┼──────────────┤
│ 二 │如事實欄一、(二)所載│刑法第三百二十五│丙○○意圖為自己不法之所有，│
│    │                  │條第一項        │而搶奪他人之動產，處有期徒刑│
│    │                  │                │拾月。扣案之長尾夾貳個沒收。│
├──┼─────────┼────────┼──────────────┤
│ 三 │如事實欄一、(三)所載│刑法第三百二十五│丙○○意圖為自己不法之所有，│
│    │                  │條第一項        │而搶奪他人之動產，處有期徒刑│
│    │                  │                │拾月。扣案同上開長尾夾貳個沒│
│    │                  │                │收。                        │
├──┼─────────┼────────┼──────────────┤
│ 四 │如事實欄一、(四)所載│刑法第三百二十五│丙○○意圖為自己不法之所有，│
│    │                  │條第一項        │而搶奪他人之動產，處有期徒刑│
│    │                  │                │拾月。扣案同上開長尾夾貳個沒│
│    │                  │                │收。                        │
└──┴─────────┴────────┴──────────────┘


司法院資訊處製作；財團法人民間司法改革基金會備份。
